# 急问材料因市价变动减值的实务操作

提问人：wu02bj 时间：2010-02-08 11:19:55
材料因市价变动减值的实务操作
关于库存材料，因市价变动拟计提存货跌价准备，请问实务运行中需要哪些资料支持?仅有公司内部批示是否可行？税务上需作财务损失报备吧？ 另外，执行新准则前提下，此部分材料在出库生产领用时点应对应结转相应的减值部分对吗？某位领导提出要在存货软件中进行原材料价值批量减少操作，即直接调整原材料帐。个人觉得不可行，但涉及品种型号很多，单独从存货准备科目直接结转入成本科目可能只能按大类而做不到明细型号。

回答人：chenyiwei
回复 楼主 wu02bj 的帖子需要注意的是，拟用于生产产品的库存材料，仅仅其自身市价下跌并不是计提减值准备的充分证据。需要取得用该种材料生产的产品的售价已经低于生产成本和必要销售费用的证据。仅有内部批示是不充分的，关键是要有减值已经发生的客观证据。减值准备不能税前列支，因此在计提时不存在作为财产损失报批的问题。

回答人：chenyiwei
回复 藤椅 wu02bj 的帖子你说的“准备单独从存货准备科目直接结转入成本科目。这样材料帐为历史值，通过准备科目调整为现值。
在出库生产领用时点应对应结转相应的减值部分”个人理解应当是合理的。